# OSCAR REYES MARTÍNEZ

DESARROLLADOR JAVA FULL STACK JR.

## A quién corresponda:

Me presento, soy egresado en proceso de titulación de la Licenciatura en Ciencias de la Informática en el Instituto Politécnico Nacional, tengo 2 años de experiencia como Diseñador UX y Diseñador Web, además de contar con experiencia en la realización de distintos proyectos de índole profesional, personal y escolar.

Para ayudarme a alcanzar mis metas, tengo como objetivo trabajar con un gran equipo como lo es su organización y con ello aportar mi experiencia y conocimiento en sus proyectos, así como tener la posibilidad de crecer y mejorar de manera que pueda enfrentar y superar nuevos desafíos personales y profesionales.

Tengo conocimientos en tecnologías front-end como HTML, CSS, Javascript y React, tecnologías back-end como Java, algunos sistemas para manejar de bases de datos y utilizo aplicaciones de diseño de interfaces como Figma. Actualmente, me encuentro cursando el programa de capacitación de Desarrollador Java Full Stack que imparte Generation México en el cual desarrollé un proyecto de comercio electrónico para una pequeña empresa.

Cuento con la capacidad para desarrollar habilidades de manera rápida, práctica y eficaz. Soy proactivo, muestro suma atención a los detalles y poseo facilidad para trabajar en equipo. Siempre estoy al tanto de las necesidades y áreas de oportunidad que se presentan para poder mejorar mis habilidades de forma constante o, en su caso, para obtener algunas nuevas que me puedan servir a futuro.

Busco capacitarme de manera profesional mediante certificaciones en diversas tecnologías y metodologías para convertirme en un desarrollador senior con la suficiente experiencia como para participar en un rol de líder de proyectos informáticos de gran escala. Así mismo, en un futuro, me gustaría incursionar en el ámbito educativo llevando a cabo el rol de profesor académico enfocado en áreas de tecnología y en el mundo de TI en general.

Muchas gracias por el tiempo que destinó a leer mi candidatura, quedo al pendiente de su respuesta. Le mando un cordial saludo.

Cel: 55-82-40-54-67 | Email: oreyesmtz95@gmail.com

## HABILIDADES TÉCNICAS

- HTML
- CSS
- SASS
- Bootstrap
- Javascript
- React
- Java
- Springboot
- MySQL
- Oracle Database
- C++
- Git
- Github
- Figma
- WordPress
- Scrum

## HABILIDADES BLANDAS

- Proactivo
- Orientado al detalle
- Orientación hacia el futuro
- Mentalidad de crecimiento
- Responsable
- Buena comunicación
- Persistente
- Trabajo en Equipo

## **IDIOMAS**

Inglés: B1 Italiano: A2

#### CONTACTO

Teléfono: 55-82-40-54-67 Correo: oreyesmtz95@gmail.com

LinkedIn:

https://www.linkedin.com/in/osc arrevesmtz/

arreyesm GitHub:

https://github.com/Demon46

### **CERTIFICACIONES**

Desarrollo web completo | UDEMY | 2022

Diseño de interfaces de usuario | UDEMY | 2020

Manejo de sistemas de bases de datos | UDEMY 1 2020

# OSCAR REYES MARTÍNEZ

DESARROLLADOR JAVA FULL STACK JR.

## **SOBRE MÍ**

Soy un desarrollador Full-Stack con experiencia en diseño Ul/UX y en desarrollo Front-End. Poseo excelentes habilidades analíticas, una comunicación eficaz, facilidad para trabajar en equipo y gran interés por el conocimiento y el aprendizaje continuo. Deseo trabajar con un gran equipo de profesionales para poder ofrecer mis conocimientos en beneficio de la organización y para crecer de manera constante dentro del área de tecnologías de información.

#### **EXPERIENCIA**

DESARROLLADOR FRONT-END | UPIICSA | ENERO 2022 - SEPTIEMBRE 2022

- Diseño web de plataforma educativa mediante HTML, SASS y JavaScript
- Optimización y refinamiento de requerimientos para reestructuración de plataforma
- Diseño de contenido didáctico digital para alumnos de nivel universitario mediante el uso de H5P
- Creación de banners, contenido gráficos y gestión de contenido en medios digitales.

DISEÑADOR UX | SAIDSA S.A. DE C.V. | MAYO 2021 - DICIEMBRE 2021

- Diseño de sitio web destinado a venta de productos a través de internet
- Diseño de sitio web móvil utilizando Figma y el patrón de diseño mobile first
- Diseño de tarjetas virtuales y contenido diverso destinado para plataformas digitales
- Identificación de patrones de uso de usuario y aplicación de los mismos en la funcionalidad según la experiencia de usuario.

### **EDUCACIÓN**

### DESARROLLADOR JAVA FULL-STACK | GENERATION MEXICO | 2022

Durante el programa obtuve conocimientos acerca del lenguaje de programación JAVA, sobre el framework Springboot, la aplicación de la metodología SCRUM y desarrollé algunas habilidades blandas como la persistencia y la orientación hacia el futuro. Estas habilidades fueron imprescindibles para desarrollar un proyecto de comercio electrónico para una pequeña empresa.

## LICENCIATURA EN CIENCIAS DE LA INFORMÁTICA | UPIICSA | 2017 - 2021

Durante mi carrera desarrollé conocimientos acerca de tecnologías de desarrollo del lado del cliente (HTML, CSS y JavaScript), se creó una aplicación de CRUD para un zoológico, se realizó una simulación de Data Warehouse para un negocio y se desarrolló una tienda virtual de cosméticos para un cliente real. Así mismo, también pude participar como líder en varios de estos proyectos.

### TÉCNICO EN INFORMÁTICA | CECYT NO. 12 | 2014 - 2017

Durante mi bachillerato aprendí a diseñar algoritmos y diagramas de flujo, manejé diversas tecnologías como C++, obtuve conocimientos acerca de bases de datos, programación orientada a objetos, diseño gráfico y sobre habilidades como la comunicación efectiva, la responsabilidad y la proactividad.